【裁判字號】    91,簡上,135
【裁判日期】    920127
【裁判案由】    家暴傷害
【裁判全文】
臺灣新竹地方法院刑事判決                        九十一年度簡上字第一三五號
    上  訴  人
    即  被  告  甲○○
右列上訴人因傷害案件，不服本院新竹簡易庭九十一年度竹簡字第五五四號中華民國
九十一年十月七日第一審簡易判決（聲請案號：臺灣新竹地方法院檢察署九十一年度
偵字第四五○一號），提起上訴，本院管轄第二審之合議庭判決如左：
    主  文
上訴駁回。
    事  實  及  理  由
一、本案經本院審理結果，認原審以上訴人即被告甲○○為告訴人乙○○○之配偶，
    被告於民國九十一年七月十八日中午十二時三十分許，在新竹市○○路一百六十
    七巷口，因被告訴人乙○○○發現偕同疑似外遇女子出現在住處附近，告訴人上
    前質問該女子並與之發生口角，被告竟基於傷害他人身體之犯意，徒手猛力毆打
    告訴人頭部及臉頰，致告訴人因此受有外傷性右耳膜穿孔之傷害，而以被告傷害
    犯行罪證明確，洵堪認定，所為係犯刑法第二百七十七條第一項之傷害罪，而判
    處被告傷害人之身體，處拘役三十日，如易科罰金，以三百元折算一日，經核認
    事用法，並無違誤，量刑亦稱允當，應予維持，並引用後附之原審判決書所載之
    事實、證據及理由（如附件）。
二、上訴人上訴意旨仍執陳詞否認有傷害告訴人之犯行，辯稱：之前在八十八年四月
    二十八日晚上十一點，伊也有被告訴人傷害，有去報案，但管區警員不理，所以
    管區警員是選擇性辦案，而案發當天是告訴人先激伊，才會出手打她，是有打她
    的頭，但不知打多重，希望能夠鑑定告訴人是否耳朵真有嗡嗡的聲音，而且原審
    也判的太重云云，然被告所辯曾於八十八年四月二十八日遭告訴人毆打一節，縱
    屬真實，亦屬被告是否對告訴人提起相關民刑事責任訴追之問題；又被告確於右
    揭時地出手毆打告訴人等情，已為其於歷次警訊、偵訊、原審調查及本院審理時
    自承在卷，至其究竟是否出於遭告訴人刺激方才徒手毆打告訴人，要屬其犯罪動
    機之問題，是此二者均不妨被告傷害告訴人身體犯行之成立。再者，被告於案發
    當時係打了告訴人一巴掌等情，業經告訴人於警訊時指訴在卷，並經被告於警訊
    時坦承：打了告訴人右臉頰等情不諱，而告訴人因遭被告毆打因而受有外傷性右
    耳膜穿孔之傷害，亦如前述，核與被告出手毆打告訴人之情形所會導致受傷情況
    相符，是被告聲請要調查告訴人之耳朵是否果有嗡嗡的聲音，亦屬告訴人事後復
    原之情形，與被告所已成立之前揭傷害犯行無涉，應認並無調查之必要。綜合以
    上，上訴人所為前揭犯行明確，原審判決認事用法並無違誤，所量刑度亦稱妥適
    ，上訴人徒以前揭理由及原審判刑太重等指摘原判決不當，求予撤銷改判，核無
    理由，應予駁回。
據上論斷，應依刑事訴訟法第四百五十五條之一第一項、第三項、第三百七十三條、
第三百六十八條，判決如主文。
本案經檢察官陳榮林到庭執行職務。
中      華      民      國    九十二    年      一      月    二十七    日
                                  臺灣新竹地方法院刑事第二庭
                                    審判長法  官  王  銘  勇
                                          法  官  高  敏  俐
                                          法  官  楊  惠  芬
右正本證明與原本無異。
不得上訴。
                                          書記官  鄭  明  枝
中      華      民      國    九十二    年      一      月    二十七    日
附錄本案論罪科刑法條全文：
刑法第二百七十七條第一項：
傷害人之身體或健康者，處三年以下有期徒刑、拘役或一千元以下罰金


司法院資訊處製作；財團法人民間司法改革基金會備份。
